臺灣基隆地方法院基隆簡易庭民事判決
110年度基簡字第612號
原      告  良京實業股份有限公司

法定代理人  平川秀一郎

訴訟代理人  王維新    
被      告  江俊義      住基隆市○○區○○路0段00巷00號                           0樓

上列當事人間給付借款事件，本院於民國110年9月7日言詞辯論
終結，判決如下：
    主  文
被告應給付原告新臺幣(下同)34萬2,468元，及其中17萬1,436元
自104年9月1日起至清償日止，按年息15%計算之利息。
訴訟費用1,880元由被告負擔。
本判決得假執行。
    事實及理由
一、本件被告經合法通知，沒有在言詞辯論期日出庭，而他沒有
    民事訴訟法第386條各款規定（見附錄1）的情形，所以本院
    在只有原告一方到場辯論之情形下，作成判決。
二、原告起訴主張：被告於89年5月11日向美國運通銀行（已更
    名為渣打國際商業銀行，下稱渣打銀行）申請循環現金貸款
    ，貸款利率適用特惠年利率16%，如有2次以上延滯繳款紀錄
    ，利率自動調整為18%計算，按日計息，直到該貸款本息全
    部付清為止。未料被告自99年2月14日起即未依約履行繳款
    義務，尚積欠本金17萬1,436元及自99年2月15日起之利息(9
    9年2月15日至104年8月31日止之利息為17萬1,032元）未清
    償，渣打銀行已將該債權讓與原告並將債權讓與之通知以刊
    登報紙公告通知被告後，幾經原告催討被告都沒有付款，故
    依消費借貸及債權讓與之法律關係起訴，請求法院判決如主
    文第1項所示。被告經合法通知，沒有在言詞辯論期日到庭
    ，也沒有提出任何書面陳述意見。
三、法院的判斷： 
　㈠根據本院核對原告提出的美國運通銀行「循環現金」額度申
    請書、循環信貸額度追加申請表、債權讓與證明書、債權讓
    與通知之報紙節本等資料，可以確認原告主張的事實，可以
    相信。所以，原告請求被告應給付如主文所示之金額及利息
    ，是有理由的，應予准許。
　㈡本件依民事訴訟法第389條第1項第3款規定（見附錄2），應
    由法院主動宣告原告於本判決確定前，即可依本判決命給付
    內容對被告聲請強制執行。
四、結論：本件原告之訴為有理由，因此判決如主文，並依民事
    訴訟法第78條規定（見附錄3）為訴訟費用負擔之諭知。
中　　華　　民　　國　　110 　年　　9　 　月　　14　　日
                  基隆簡易庭法　官　林淑鳳　　　　　
以上正本係照原本作成。
對於本件判決如有不服，應於收受送達後20日內向本院提出上訴
書狀，上訴於本院合議庭，並按他造當事人之人數附具繕本。如
委任律師提起上訴者，應一併繳納上訴審裁判費。 
中　　華　　民　　國　　110 　年　　9　 　月　　14　　日
                            書記官　陳櫻姿
附錄：
1.民事訴訟法第386條
  有下列各款情形之一者，法院應以裁定駁回前條聲請，並延展
  辯論期日：
  不到場之當事人未於相當時期受合法之通知者。
  當事人之不到場，可認為係因天災或其他正當理由者。
  到場之當事人於法院應依職權調查之事項，不能為必要之證
    明者。
  到場之當事人所提出之聲明、事實或證據，未於相當時期通
    知他造者。
2.民事訴訟法第389條第1項第3款
  下列各款之判決，法院應依職權宣告假執行：
  就第427條第1項至第4項訴訟適用簡易程序所為被告敗訴之判
    決。
3.民事訴訟法第78條
  訴訟費用，由敗訴之當事人負擔。